臺灣高雄地方法院刑事判決　　　　　　 94年度簡上字第712號
上　訴　人　臺灣高雄地方法院檢察署檢察官
被　　　告　丁○○
上列上訴人因被告竊盜案件，不服本院高雄簡易庭94年度簡字第
3876號中華民國94年7 月4 日第一審判決（聲請簡易判決處刑案
號：94年度偵字第12948 號），提起上訴，及移送併案審理（臺
灣高雄地方法院檢察署94年度偵字第18047 、19693 號），本院
管轄之第二審合議庭判決如下：
    主  文
原判決撤銷。
丁○○連續竊盜，累犯，處有期徒刑陸月，如易科罰金，以參佰
元折算壹日。
    事  實
一、丁○○前於民國91年間，因施用毒品案件，經本院以91年度
    訴字第3209號判決判處有期徒刑7 月確定，於92年11月8 日
    縮刑期滿執行完畢。詎仍不知誡慎，基於意圖為自己不法所
    有之概括犯意，於94年5 月28日下午5 時許，在高雄縣鳳山
    市○○里○○路265 號前，見乙○○所有自用小客車 (該車
    原車牌號碼為YY-4559 ，遭他人改懸掛林雪紅所有，車牌號
    碼為7W-2729 之車牌於上）停於該處，且車窗未關，車鑰匙
    插於電門之上，遂上車持鑰匙發動電門而竊取該車，得手後
    供己代步使用，並於94年6 月3 日下午4 時50分許，駕駛上
    開車輛，行經高雄縣鳳山市○○里○○路356 號時，為警查
    獲。惟丁○○仍不知悛悔，復承前概括犯意，於94年8 月3
    日上午8 時許，在高雄縣鳳山市○○街260 巷口，見陳福利
    所有，平日由其女兒丙○○使用，車牌號碼為XWX-550 號之
    重型機車停於該處，機車電門上留有機車鑰匙並未取下，即
    上前持鑰匙發動該機車而加以竊取，得手後，騎乘該車於94
    年8 月5 日下午4 時20分許，行經高雄鳳山市○○路第
    178-5 號鳳松加油站前，為警查獲。
二、案經高雄縣政府警察局鳳山分局報請台灣高雄地方法院檢察
    署偵查起訴及移送併案審理。
    理  由
一、本件被告丁○○所犯係死刑、無期徒刑、最輕本刑為3 年以
    上有期徒刑以外之罪，被告就被訴事實為有罪之陳述，經審
    判長告知簡式審判程序之旨，並聽取公訴人及被告之意見後
    ，經本院合議庭裁定進行簡式審判程序，合先敘明。
二、上揭事實，業據被告於審理中坦承不諱，核與證人乙○○、
    丙○○於警詢中證稱車輛遭竊情節大致相符，復據證人即林
    雪紅友人陳隆恆於警詢中證稱：該林雪紅所有7W-2729 車牌
    遭竊後，遭人改懸掛於乙○○上開自小客車等語明確，並有
    乙○○、丙○○出具之贓物認領保管單、高雄縣政府警察局
    車輛尋獲通報單、證明單各1 紙及現場查獲相片5 幀附卷可
    稽，足認被告自白核與事實相符，本件事證明確，被告犯行
    洵堪認定，應依法論科。
三、核被告所為係犯刑法第320 條第1 項之竊盜罪。被告先後所
    為2 次竊盜犯行，時間緊接，方法相同，觸犯構成要件相同
    之罪名，顯係基於概括犯意反覆為之，為連續犯，應依刑法
    第56條之規定論以1 罪，並依法加重其刑。公訴人對於被告
    竊取陳福利所有機車之事實雖未起訴，惟因該部分事實與公
    訴人聲請簡易判決處刑之犯罪事實有連續犯裁判上一罪之關
    係，應為起訴效力所及，本院自應併予審究。被告前於91年
    間，因施用毒品案件，經本院以91年度訴字第3209號判決判
    處有期徒刑7 月確定，於92年11月8 日縮刑期滿執行完畢之
    事實，有臺灣高等法院被告前案紀錄表、台灣高雄地方法院
    檢察署刑案資料查註紀錄表各1 紙在卷可稽，其於上開徒刑
    執行完畢後5 年內，再犯本件最重本刑為有期徒刑以上之罪
    ，為累犯，應依刑法第47條之規定加重其刑，並遞加重之。
四、原審以被告罪證明確，依法論罪科刑，原非無見。惟因檢察
    官另行移送併辦部分，原審未及審究，即有未洽，檢察官上
    訴執上揭併辦部分未及審理，指摘原判決有不當之處，為有
    理由，應由本院將原判決予以撤銷改判。爰審酌被告正值青
    壯，本應尋求正途獲取所得，惟竟貪圖不法利益竊取他人財
    物，且於初次犯行為警查獲後，仍不知悔悟，復再度竊取他
    人機車，及其犯後尚知坦承犯行，態度良好，所竊取自小客
    車，據證人乙○○證稱價值約新台幣（下同）40萬5 千元；
    所竊機車，據證人丙○○證稱價值約2 萬元，並均經被害人
    領回等一切情狀，量處如主文所示之刑，並諭知易科罰金之
    折算標準，以示懲儆。
五、按（第二審）被告經合法傳喚，無正當之理由不到庭者，得
    不待其陳述逕行判決，刑事訴訟法第371 條定有明文，又依
    同法第455 條之1 第3 項規定，簡易判決上訴程序準用第2
    審上訴程序之規定。查被告於本院第2 審合議庭審判期日經
    合法傳喚無正當理由未到庭，惟該期日之傳票業經合法送達
    ，有送達回證1 紙在卷足憑，爰依前開規定不待其陳述逕為
    判決，附此敘明。
據上論斷，應依刑事訴訟法第455 之1 第1 項、第3 項、第369
條第1 項前段、第364 條、第371 條、第299 條第1 項前段，刑
法第56條、第320 條第1 項、第47條，罰金罰鍰提高標準條例第
1 條前段、第2條，判決如主文。
本案經檢察官甲○○到庭執行職務。
中　　華　　民　　國　　94　　年　　11　　月　　30　　日
                  刑事第十二庭  審判長法　官  施柏宏
                                      法　官  林書慧
                                      法  官  黃宗揚
以上正本證明與原本無異。
本件不得上訴。
中　　華　　民　　國　　94　　年　　11　　月　　30　　日
                                      書記官  王壹理
附錄本判決論罪科刑所依據之法條：
中華民國刑法第320條
(普通竊盜罪、竊佔罪)
意圖為自己或第三人不法之所有，而竊取他人之動產者，為竊盜
罪，處 5 年以下有期徒刑、拘役或 500 元以下罰金。
